【裁判字號】    97,訴,1127
【裁判日期】    971028
【裁判案由】    違反毒品危害防制條例
【裁判全文】
臺灣雲林地方法院刑事判決              97年度訴字第 603號
公  訴  人  臺灣雲林地方法院檢察署檢察官
被      告  甲○○
                    （現另案羈押於臺灣雲林看守所）
上列被告因違反毒品危害防制條例案件，經檢察官分別提起公訴
（97年度毒偵字第710 號【97年度訴字第603 號】、第1293號【
97年度訴字第1127號】），被告於準備程序進行中，就被訴事實
為有罪之陳述，本院改行簡式審判程序合併審理，判決如下：
    主      文
甲○○施用第一級毒品，累犯，處有期徒刑拾月，扣案海洛因陸
包（淨重零點陸壹公克）沒收銷燬。又施用第二級毒品，累犯，
處有期徒刑捌月，扣案甲基安非他命肆包（含甲基安非他命包裝
重貳點貳零公克）沒收銷燬。又施用第一級毒品，累犯，處有
期徒刑拾月。又施用第二級毒品，累犯，處有期徒刑捌月。應執
行有期徒刑壹年捌月，扣案海洛因陸包（淨重零點陸壹公克）、
基安非他命肆包（含甲基安非他命包裝重貳點貳零公克）均沒
收銷燬。
    事      實
一、(一)甲○○前因施用第一級、第二級毒品案件，經臺灣板橋地
      方法院（下稱板橋地院）於民國95年9 月14日，以94年度
      訴字第2857號判處有期徒刑4 月及8 日，應執行有期徒刑
      10月確定，於96年5 月24日執行完畢。
    (二)詎仍不知悛悔，復分別基於施用第一級毒品海洛因（下稱
      海洛因）及第二級毒品甲基安非他命（下稱甲基安非他命
      ）之犯意：
      1.於97年4 月23日上午10時許，在其雲林縣西螺鎮河南里
        河南59號現居所，以將海洛因摻水置於針筒內注射血管
        之方式，施用海洛因1 次。
      2.於97年6 月24日凌晨5 時許，在上開現居所，以同上方
        式，施用海洛因1 次。
      3.於97年4 月23日上午10時許，亦在上開現居所，以將甲
        基安非他命置於玻璃管內，以火燒烤使之產生白色煙霧
        後吸食其煙之方式，施用甲基安非他命1 次。
      4.於97年6 月24日下午11時許，在同上現居所，以同上方
        式，施用甲基安非他命1 次。
    (三)1.嗣於97年4 月23日下午3 時20分許，在其上開現居所，
      為警執行搜索時查獲，並扣得海洛因6 包（淨重0.61公克
      ）、甲基安非他命4 包（含4 塑膠袋及5 張標籤共重
      2.320 公克）及其所有供施用海洛因之注射針筒1 支、分
      裝剷1 支、及供施用甲基安非他命之吸食器1 組。
      2.於97年6 月25日下午9 時許，為警採尿送驗後，結果呈
        「甲基安非他命陽性」及「嗎啡陽性」反應。
二、案經雲林縣警察局分局移送及雲林縣警察局西螺分局報告臺
    灣雲林地方法院檢察署檢察官偵查起訴。
    理      由
一、上開犯罪事實，業據被告甲○○於本院審判中坦承不諱，其
    尿液經檢驗後，分別呈2 次「嗎啡、甲基安非他命陽性」反
    應，此有代號與真實姓名對照表2 份、臺灣檢驗科技股份有
    限公司97年5 月8 日KＺ000000000000號、97年7 月1 日
    KＺ000000000000號濫用藥物尿液檢驗報告各1 紙附卷；扣案
    白粉6 包經送鑑後，認含有海洛因成分，此有法務部調查局
    濫用藥物實驗室97年5 月15日調科壹字第09723023910 號濫
    用藥物實驗室鑑定書1紙 ；扣案結晶體4 包經送鑑後，認含
    有甲基安非他命成分，亦有行政院衛生署管制藥品管理局97
    年6 月9 日管檢字第0970005529號鑑定書1 份在卷，並有注
    射針筒1 支、分裝鏟1 支、吸食器1 組扣案可稽，堪認其自
    白與事實相符。又其前有如犯罪事實欄所示之毒品前案紀錄
    ，有臺灣高等法院被告前案紀錄表1 份在卷可參。本件事證
    明確，被告於毒品前案紀錄後5 年內，再犯本件毒品危害防
    制條例第10條施用第一、二級毒品之犯行，堪以認定。
二、(一)查海洛因、甲基安非他命分屬毒品危害防制條例第2 條第
      2 項第1 款、同項第2 款所列之第一級、第二級毒品，核
      被告甲○○所為，係犯毒品危害防制條例第10條第1 項之
      施用第一級毒品罪及同條第2 項之施用第二級毒品罪。
    (二)其持有第一級、第二級毒品進而施用，持有之低度行為為
      施用之高度行為所吸收，均不另論罪。
    (三)被告所犯上開4 罪，犯意各別，應予分論併罰。
    (四)又其前因施用第一級、第二級毒品案件，經板橋地院於95
      年9 月14日，以94年度訴字第2857號判處有期徒刑4 月及
      8 日，應執行有期徒刑10月確定，於96年5 月24日執行完
      畢，有臺灣高等法院被告前案紀錄表1 份附卷可憑，其於
      前開徒刑執行完畢後5 年內，故意犯本件有期徒刑以上之
      罪，為累犯，均應依法加重其刑。
    (五)爰審酌被告有構成累犯之前科已如前述，仍不知戒絕毒品
      ，復一再耽溺於戕身之物，並其犯後坦白承認，態度良好
      等犯罪之動機、目的、手段及所生之危險或損害等一切情
      狀，分別量處如主文所示之刑，並定其應執行之刑。
    (六)末查扣案海洛因6 包（不含海洛因包裝袋6 個【1.72公克
      】，淨重0.61公克）、甲基安非他命4 包（含甲基安非他
      命包裝袋4 個及標籤紙5 張，共重2.320 公克）分別為第
      一級、第二級毒品，均應依毒品危害防制條例第18條第1
      項前段沒收銷燬之。又扣案注射針筒1 支、分裝鏟1 支、
      吸食器1 組及海洛因包裝袋6 個，均為被告所有，除吸食
      器供施用甲基安非他命外，其餘均供施用或包裝、分裝海
      洛因之用，惟均非屬違禁物，並無沒收之必要，爰不予沒
      收，並被告已當庭表示不要，故無須發還，直接拋棄即可
      ，附此敘明。
三、據上論斷，應依刑事訴訟法第273 條之1 第1 項、第299 條
    第1 項前段，毒品危害防制條例第10條第1 項、第2 項、第
    18條第1 項前段，刑法第11條前段、第51條第5 款、第47條
    第1項，判決如主文。
本案經檢察官郭俊男到庭執行職務
中    華    民    國    97    年    10    月    28    日
                  刑事第三庭  法  官
以上正本證明與原本無異。
如不服本判決，應於判決送達後10日內，向本院提出上訴狀。（
須附繕本）
                              書記官  金  雅  芳
中    華    民    國    97    年    10    月    28    日
附錄本案論罪科刑法條全文
毒品危害防制條例第10條
施用第一級毒品者，處 6 月以上 5 年以下有期徒刑。
施用第二級毒品者，處 3 年以下有期徒刑。


司法院資訊處製作；財團法人民間司法改革基金會備份。
